【裁判字號】    89,附民上,295
【裁判日期】    890414
【裁判案由】    誣告
【裁判全文】
台灣高等法院台中分院刑事附帶民事訴訟判決
    上  訴  人
    即  被  告  甲○○
    被 上訴 人
    即  原  告  丙○○
                乙  ○
右上訴人因誣告案件，經被上訴人提起附帶民事訴訟，請求損害賠償，不服台灣彰化
地方法院中華民國八十九年四月十四日第一審判決（民國八十八年度附民字第一七
號），提起上訴，本院判決如左：
    主      文
原判決關於上訴人即被告敗訴部分及假執行之宣告均撤銷。
前項撤銷部分，被上訴人即原告在第一審之訴及假執行之聲請均駁回。
    事      實
甲、上訴人即被告方面：
  一、聲明：求為判決(一)原判決關於被告敗訴部分及其訴訟費用之裁判廢棄。(二)前開
      廢棄部分，被上訴人即原告在第一審之訴及假執行之聲請駁回。
  二、陳述略稱：上訴人並未誣告被上訴人，依法自無侵權行為之損害賠償問題，原
      判決遽認被告誣告，應賠償原告云云，殊有違誤，爰求為判決如聲明所示。
乙、被上訴人即原告方面，未於本院提出書狀，惟依其在原審陳述略以：按不法侵害
    他人之身體、健康、名譽或自由者，被害人雖非財產上之損害，亦得請求賠償相
    當之金額，民法第一九五條第一項定有明文；被告甲○○明知圍牆並未佔用其所
    有之土地，竟意圖使原告丙○○及乙○受刑事處分，虛構原告於民國（下同）八
    十六年八、九月間，建造圍牆竊佔其土地，而於八十七年八月向台灣彰化地方法
    院檢察署檢察官提出告訴（案號：八十七年度偵字第六七三七號及一０八００號
    ），而該告訴確屬誣告，業經檢察官查明並提起公訴（八十八年度偵字第三七八
    五號），原告因被告之誣告犯行，名譽受有莫大傷害，精神打擊非言語所能形容
    ，名譽掃地。其於原審聲明：求為判決(一)被告應給付原告各新台幣（下同）六十
    萬元，及自起訴狀繕本送達之翌日起清償日止按週年利率百分之五計算之利息。
    (二)原告均願供擔保，請准予宣告假執行。（被上訴人即原告二人，就其等敗訴部
    分，未提起上訴）
    理      由
一、按刑事訴訟諭知無罪、免訴或不受理之判決者，應以判決駁回原告之訴，刑事訴
    訟法第五百零三條第一項前段定有明文。本件被告被訴誣告一案，由檢察官提起
    公訴，台灣彰化地方法院判決有罪，經被告提起上訴，業經本院改判無罪在案（
    本院八十九年度上訴字第一三四二號），原審判決命上訴人即被告應給付被上訴
    人即原告各新台幣五萬元，及自八十八年十二月二十八日起至清償日止，按週年
    利率百分之五計算之利息，及被上訴人即原告各以一萬六千元供擔保後，得假執
    行，自有違誤。上訴人即被告上訴意旨指摘原判決不當，非無理由，應由本院將
    原判決關於此部分撤銷，並諭知駁回原告在第一審之訴及假執行之聲請。
二、據上論斷，應依刑事訴訟法第四百九十條前段、第三百六十九條第一項前段、第
    五百零三條第一項前段，判決如主文。
中      華      民      國      九十    年      二      月      十四    日
                                  台灣高等法院台中分院刑事第八庭
                                        審判長法  官  羅  得  村
                                              法  官  陳  賢  慧
                                              法  官  林  輝  煌
右正本證明與原本無異。
如不服本判決，須對於刑事訴訟之判決有上訴時，始得於本判決送達後十日內向本院
提出上訴狀，其未敘述理由者，應於提出上訴狀後十日內向本院補提出理由書，並按
他造當事人之人數提出繕本。
                                              書記官  吳  宗  玲
中      華      民      國      九十    年      二      月      十五    日
                                                                        Ｋ


司法院資訊處製作；財團法人民間司法改革基金會備份。
